# 记账本位币变更

提问人：feixiang_5 时间：2017-08-29 14:56:36
请问，对于记账本位币变更，假如时点为 6 月 30 日，那么资产负债表按照 6 月 30 日的汇率折算，实收资本按照以前年度到账时的汇率折算，则会出现汇率折算差额，请问这个汇率差额，单体报表中放在“未分配利润”，还是“其他综合收益”？谢谢

回答人：chenyiwei
这个汇率折算差额应体现在其他综合收益中，且从本位币变更之日起，其金额已被锁定，后续不再变化。 例如，原记帐本位币为美元，现改为人民币，则因为历史上也会每年将美元报表折算为人民币报表作为对外报送的法定报表，在记帐本位币变更之日的人民币报表实际上就是转换日原先的美元报表按外币财务报表折算规则折算后的人民币报表，所以该报表上会有外币报表折算差额。日后记帐本位币改为人民币之后，人民币报表上不会再有新的外币折算差额产生，但原有余额将会一直保留下去。